Minutes et répertoires du notaire François CROISET, 29 mars 1559 - 1602 (étude VIII)
Archives nationales
- Minutes de François CROISET, 29 mars 1559 - 12 janvier 1622; MC/ET/VIII/237 - MC/ET/VIII/427
  - Minutes. 1568, MC/ET/VIII/372; registre
    - Prix de denrées concernant Jean Guillon et Etienne Le Breton, marchands à Thiron., 5 avril 1568; MC/ET/VIII/372
      Thiron-Gardais (Eure-et-Loir); Guillon, Jean; Le Breton, Etienne; commerçant
    - Cession par échange de la terre et seigneurie de Noisy 'en Cruye' par Françoise de Brézé, duchesse douairière de Bouillon, veuve de Robert de La Marck, duc de Bouillon, à Albert de Gondi, comte de Retz (en son nom Pierre de Gondi, évêque de Langres, son frère), ayant appartenu à Diane de Poitiers, sa mère., 23 avril 1568; MC/ET/VIII/372; Fol.449
      cession; échange; Brézé, Françoise de; La Mark, Robert de; Gondi, Albert de; Gondi, Pierre de; Poitiers, Diane de
    - Acte concernant Guillaume Baquenond, marchand drapier, bourgeois de Paris., 9 août 1568; MC/ET/VIII/372
      Baquenond, Guillaume; négociant
    - Bail de banc par Galliot Corrozet., 7 octobre 1568; MC/ET/VIII/372; fol. 588
      bail; Corrozet, Galliot (actif de 1568 à 1609); libraire
    - Vente par Michel Passart, marchand de draps, à Claude de Victry, maître teinturier de draps, bourgeois de Paris, d'ustensiles de métier pour 740 livres., 22 décembre 1568; MC/ET/VIII/372; fol. 792
      acte de vente; Passart, Michel; Victry, Claude de; négociant; teinturier blanchisseur
  - Minutes. 1569, MC/ET/VIII/373; registre
    - Jacques Belleau, abbé de Chemynon, chanoine de la Sainte-Chapelle (et nombreux autres actes dans le registre)., 8 février 1569; MC/ET/VIII/373
      Cheminon (Marne); Sainte-Chapelle; Belleau, Jacques; abbé; chanoine
    - Acte concernant Jean de Compans, marchand drapier, bourgeois de Paris., 19 avril 1569 - 31 mai 1569; MC/ET/VIII/373
    - Acte concernant Catherin Bonjehan, marchand drapier, bourgeois de Paris., 11 mai 1569; MC/ET/VIII/373
      Bonjehan, Catherin; négociant
    - Acte concernant Philippe Bourlon, marchand drapier, bourgeois de Paris., 11 juin 1569; MC/ET/VIII/373
      Bourlon, Philippe; négociant
    - Acte concernant Faye, marchand drapier, bourgeois de Paris et Catherine Le Veel, sa femme., 22 juillet 1569; MC/ET/VIII/373
      Faye; Le Veel, Catherine; négociant
    - Acte concernant Pierre Lesperon, marchand drapier, bourgeois de Paris., 22 juillet 1569; MC/ET/VIII/373
      Lesperon, Pierre; négociant
    - Jean de Sainte-Beuve, défunt mari de Marie Gasteau., 22 août 1569; MC/ET/VIII/373
      Sainte-Beuve, Jean de; Gasteau, Marie
    - Acte concernant Louis de La Chambre, chevalier de l'ordre de Saint-Jean-de-Jérusalem, conseiller du roi et grand aumonier et conseiller de la reine., 14 septembre 1569; MC/ET/VIII/373
      La Chambre, Louis de
    - Acte concernant Julien Villain, marchand drapier, bourgeois de Paris., 14 octobre 1569; MC/ET/VIII/373
      Villain, Julien; négociant
    - Procuration par Jean Chaliveau, maçon pour le roi à Saint-Germain-en-Laye, et Jean François à Mathurin Benoist, 'horlogeur du roi', bourgeois de Paris., 15 octobre 1569; MC/ET/VIII/373
      procuration; Saint-Germain-en-Laye (Yvelines); Chaliveau, Jean; François, Jean; Benoist, Mathurin; maçon; horloger
    - Vente par Nicolle Vincent, prieur du prieuré Sainte-Marguerite de Morangles, diocèse de Beauvais, concernant Thomas Sebillet, avocat au Parlement., 17 octobre 1569; MC/ET/VIII/373
      acte de vente; Vincent, Nicole; Sebillet, Thomas; abbé; avocat au parlement (Ancien Régime)
    - Bail à loyer par Thomas Sebillet, avocat au Parlement, à Jean Morel, laboureur, demeurant à Morangles., 18 octobre 1569; MC/ET/VIII/373
      bail; Morangles (Oise); Sebillet, Thomas; Morel, Jean; avocat au parlement (Ancien Régime); agriculteur
    - Déclaration par Thomas Sebillet, avocat au Parlement., 7 novembre 1569; MC/ET/VIII/373
      déclaration; Sebillet, Thomas; avocat au parlement (Ancien Régime)
    - Acte concernant Jean Pedoue., 24 décembre 1569; MC/ET/VIII/373
      Pedoue, Jean
  - Minutes. 1570, MC/ET/VIII/374; registre
    - Jacques Belleau, abbé de Chemynon, chanoine de la Sainte-Chapelle du Palais, vicaire général tant spirituel que temporel, comme procureur du cardinal de Lorraine, duc de Reims., 1570; MC/ET/VIII/374
      Cheminon (Marne); Sainte-Chapelle; Belleau, Jacques; Guise, Charles de Lorraine (1525-1574, cardinal de); abbé; chanoine; ecclésiastique
    - Acte concernant Pierre Letellier, marchand drapier, bourgeois de Paris., 14 février 1570; MC/ET/VIII/374
      Letellier, Pierre; négociant
    - Acte concernant Robert Buhot, marchand drapier, bourgeois de Paris., 14 février 1570; MC/ET/VIII/374
    - Acte concernant Claude de Choilly, marchand drapier, bourgeois de Paris., 14 avril 1570; MC/ET/VIII/374
      Choilly, Claude de; négociant
    - Acte concernant Catherin Bonjehan, marchand drapier, bourgeois de Paris., 15 avril 1570; MC/ET/VIII/374
    - Acte concernant Nicolas Bonnet, marchand drapier, bourgeois de Paris., 30 mai 1570; MC/ET/VIII/374
      Bonnet, Nicolas; négociant
    - Actes concernant Valère de Divis, dame de Crémone, dame d'honneur de la duchesse de Montpensier. 7 et 25 octobre 1570., 7 octobre 1570 - 25 octobre 1570; MC/ET/VIII/374; fol. 571, 572, 602
      Étrangers en France, Français à l'étranger et aux colonies, XVIe-XIXe siècle (env. 1.000 actes), par le personnel du Minutier,1950-2000 (fichier papier entièrement dématérialisé; voir contexte dans le Plan d’orientation général - Notaires de Paris, guides thématiques du Minutier).
      acte notarié; Italie; Divis, Valère de
    - Acte concernant Noël Hebert, marchand drapier, bourgeois de Paris., 7 décembre 1570; MC/ET/VIII/374
      Hebert, Noël; négociant
    - Bail d'une maison par Galliot Corrozet, 14 décembre 1570; MC/ET/VIII/374; fol. 738
      bail; Corrozet, Galliot (actif de 1535 à 1568); libraire
  - Minutes. 1571, MC/ET/VIII/375; registre
    Trois pièces intercalées.
    - Marché par Jean Le Moyne, maître tombier, demeurant 'au Louvre de ceste ville de Paris', envers Nicolas Hervé, marchand épicier, pour faire une croix de pierre de 6 pieds et demi de long, avec un crucifix et une Notre-Dame, et en bas un tableau avec les figures gravées d'un homme, d'une femme et de cinq filles, et une inscription., 15 novembre 1549; MC/ET/VIII/375
      marché; Louvre (palais du); Le Moyne, Jean; Hervé, Nicolas; commerçant; commerçant
    - Acte concernant Jean de Compans, marchand drapier, bourgeois de Paris., 5 janvier 1571; MC/ET/VIII/375
    - Transport par Jean Strata, marchand lucquois, de sommes d'argent reçues du duc de Nevers et du roi ( Grand Parti de Lyon)., 9 janvier 1571; MC/ET/VIII/375; fol. 32
      Étrangers en France, Français à l'étranger et aux colonies, XVIe-XIXe siècle (env. 1000 actes), par le personnel du Minutier,1950-2000 (fichier papier entièrement dématérialisé; voir contexte dans le Plan d’orientation général - Notaires de Paris, guides thématiques du Minutier).
      cession; Lucques (Italie); Nevers (Nièvre); Lyon (Rhône); Charles IX (roi de France, 1550-1574); Strata, Jean; Nevers, Louis de Gonzague (1539-1595, duc de); négociant
    - Acte concernant Nicolas Bonnot, marchand drapier, bourgeois de Paris., 11 janvier 1571; MC/ET/VIII/375
      Bonnot, Nicolas; négociant
    - Acte concernant Jean Le Redde, marchand drapier, bourgeois de Paris., 27 janvier 1571; MC/ET/VIII/375
    - Marché de charpenterie par Jacques Marchant, maître charpentier juré du roi, et de maçonnerie par Jean Durantel, maçon juré du roi, pour des travaux sur le pont aux Meuniers., 15 février 1571; MC/ET/VIII/375; fol. 823
      marché; Meuniers (pont aux); Marchant, Jacques; Durantel, Jean; charpentier; maçon
    - Marché de maçonnerie par Marceau Jacquet, pour réparation et aménagement du château de Crosnes appartenant à Pierre Brulart, secrétaire d'Etat et des finances [travaux au grand pavillon, et pan de mur près de l'entrée], 16 mars 1571; MC/ET/VIII/375; fol. 302-304
      marché; Jacquet, Marceau; Brulart, Pierre
    - Achèvement de l'aile nord et de la galerie basse couverte en terrasse la bordant du côté de la cour, sur les dessins de Primatice. - Devis des ouvrages de maçonnerie de pierre de taille à faire pour Charles, cardinal de Lorraine, en son château de Meudon, 'pour le parachevement de la gallerie encommancée à faire audict lieu selon le devys et marché de ce faict et passé pardevant deux notaires du Chastellet dacté du vingt ungiesme jour de février mil cinq cens cinquante huict, signé Chappellain et Bernard, entre ledict seigneur cardinal et les macons cy après nommez, ensemble suyvant l'ordonnance et ordre que la maconnerye est de present encommancée à faire, mesmes suyvant le decin de ce faict par defunct Monsieur de Sainct Martin', suivi du marché aux termes duquel Lyonnet Bouquillon et Jean Barbier, maîtres maçons, bourgeois de Paris, demeurant le premier rue du Plâtre et le second rue Pastourelle, promettent à Philippe Messier, marchand bourgeois de Paris, ayant charge des bâtiments du cardinal de Lorraine, assisté de Claude Fouques, son architecte, de faire les travaux moyennant la somme de 7000 livres tournois, sur laquelle les maçons confessent avoir reçu comptant 100 livres en doubles ducats à deux têtes et en monnaie, et dont le reste leur sera payé au fur et à mesure de l'avancement des ouvrages, qu'ils devront rendre pour la Saint-Martin d'hiver., 10 avril 1571; MC/ET/VIII/375; fol. 423-425
      Documents du Minutier central des notaires de Paris, Histoire de l'art au XVIe siècle (1540-1600) [525 actes], par Catherine Grodecki, tome I, Architecture, vitrerie, menuiserie, tapisserie, jardins, Paris, Archives nationales, 1985, p. 117, notice n° 128 (instrument de recherche imprimé dématérialisé, certaines notices sont plus détaillées dans la version intégrale accessible en ligne par la rubrique 'Autres instruments de recherche', voir contexte dans le Plan d’orientation général - Notaires de Paris, guides thématiques du Minutier).
      Documents du Minutier central des notaires de Paris, Histoire de l'art au XVIe siècle (1540-1600), par Catherine Grodecki, tome I, Architecture, vitrerie, menuiserie, tapisserie, jardins, Paris, Archives nationales, 1985, 392 p.
      Lorraine, Charles de
    - Procuration générale de Henri d'Angoulême, prince, chevalier de l'ordre de Saint-Jean-de-Jérusalem, commandeur de Saint-Jean-de-Latran, pour ses affaires, à Adrien Petremol, trésorier de l'extraordinaire des guerres., 23 avril 1571; MC/ET/VIII/375; fol. 448
      procuration; Angoulême, Henri d' (1551-1586); Petremol, Adrien; trésorier
    - Accords entre Etienne, Baptiste et Gaspard de Poges, originaires de Lucques, demeurant à Paris, marchands de soie, entre eux et avec d'autres marchands de Tours et autres lieux, les 6 et 7 juin 1571., 6 juin 1571 - 7 juin 1571; MC/ET/VIII/375
      accord; Lucques (Italie); Tours (Indre-et-Loire); Poges, Etienne de; Poges, Baptiste de; Poges, Gaspard de
    - Étienne et Baptiste de Poges, marchands lucquois., 7 juin 1571; MC/ET/VIII/375
      Lucques (Italie); Poges, Étienne de; Poges, Baptiste de; commerçant
    - BOURBON (Charles de), cardinal, archevêque de Rouen, évêque de Beauvais .. Procuration pour transiger avec les héritiers (Gaspard de COLIGNY) du cardinal de Chastillon, évêque de Beauvais .. au sujet de sa succession, 21 juin 1571; MC/ET/VIII/375
      procuration; Rouen (Seine-Maritime); Beauvais (Oise); Bourbon, Charles Ier de (1523-1590, cardinal de); Coligny, Gaspard de (1519-1572); cardinal; évêque
    - Guillaume Abraham, bachelier en la faculté de médecine de l'Université de Paris., 5 juillet 1571; MC/ET/VIII/375
      Collèges et université de Paris au XVIe siècle (env. 9000 actes), par Madeleine Jurgens, Pierre-Yves Louis, Agnès Masson et Xenia Pamfilova, v. 1950, 1985-1994 (fichier papier entièrement dématérialisé; voir contexte dans le Plan d’orientation général - Notaires de Paris, guides thématiques du Minutier).
      bachelier
    - Marché de broderie, par Robert Mauzaize, maître brodeur à Paris, pour confectionner des habits brodés aux pages et laquais du cardinal de Bourbon., 19 juillet 1571; MC/ET/VIII/375
      marché; Mauzaize, Robert; Bourbon, Charles de (1523-1590); brodeur; cardinal
    - Acte concernant Geoffroy Bouc, marchand drapier, bourgeois de Paris., 26 juillet 1571; MC/ET/VIII/375
      Bouc, Geoffroy; négociant
    - Charpente de la chapelle. - Promesse d'Olivier Lheureux, maître charpentier rue Frépault, envers Charles, cardinal de Lorraine, premier pair de France, seigneur de Meudon, absent, Philippe Messier, marchand bourgeois de Paris présent et acceptant pour lui, de faire en son château de Meudon les ouvrages de charpenterie déclarés ci-après, moyennant 380 livres tournois (...)., 2 décembre 1571; MC/ET/VIII/375; fol. 999
      Documents du Minutier central des notaires de Paris, Histoire de l'art au XVIe siècle (1540-1600) [525 actes], par Catherine Grodecki, tome I, Architecture, vitrerie, menuiserie, tapisserie, jardins, Paris, Archives nationales, 1985, p. 119, notice n° 129 (instrument de recherche imprimé dématérialisé, certaines notices sont plus détaillées dans la version intégrale accessible en ligne par la rubrique 'Autres instruments de recherche', voir contexte dans le Plan d’orientation général - Notaires de Paris, guides thématiques du Minutier).
      Date de révision: 2011
      Lheureux, Olivier
    - Quittance de Pierre Le Lorrain, marchand à Paris, à Jean Daragon, greffier du parlement de Dauphiné, et secrétaire des duc et duchesse de Genevois et Nemours., 27 mars 1572; MC/ET/VIII/375
      quittance; Daragon, Jean; Le Lorrain, Pierre; commerçant; greffier; intendant particulier (Ancien Régime)
  - Minutes. 1572, janvier - 11 juin, janvier - 11 juin 1572; MC/ET/VIII/376; registre. Document détérioré.
    - Titre nouvel par Thomas Sebillet (voir le répertoire, liasse détériorée par l'humidité)., 1572; MC/ET/VIII/376
      Sebillet, Thomas; avocat au parlement (Ancien Régime)
    - Succession. - Rachat par Pierre Guibillon, receveur des finances de la connétablie de Montmorency demeurant au Mesnil-Aubry, à Jean de La Hamée, vitrier du roi bourgeois de Paris, Laurent Marchant, maître 'vitrier', à cause d'Anne de La Hamée sa femme, Pierre Vasse, maître chaudronnier, à cause de Catherine de La Hamée sa femme, Jacques Chatart, maître chandelier de suif, à cause de Marie de La Hamée sa femme, Claude Penelle, maître couvreur de maisons, à cause de Jacqueline de La Hamée sa femme, Madeleine de La Hamée, veuve de Nicolas Chartier, maître cordonnier, Jeanne de La Hamée, veuve de Jacques Flament, marchand drapier, et Pierre de La Hamée, absent, tous enfants et héritiers de feu Jean de La Hamée, vitrier du Roi, bourgeois de Paris, d'une rente de 30 livres tournois que le défunt avait constituée avec Pierre Guibillon à Jean Janotin, commissaire et examinateur au Châtelet de Paris, et dont Pierre Guibillon avait promis à Jean de La Hamée l'en acquitter et indemniser., 11 janvier 1572; MC/ET/VIII/376; fol. 26
      A la suite: 1572, 11 janvier. Quittance de Jean de La Hamée, fils, et consorts.
      Documents du Minutier central des notaires de Paris, Histoire de l'art au XVIe siècle (1540-1600) [525 actes], par Catherine Grodecki, tome I, Architecture, vitrerie, menuiserie, tapisserie, jardins, Paris, Archives nationales, 1985, p. 235, notice n° 304 (instrument de recherche imprimé dématérialisé, certaines notices sont plus détaillées dans la version intégrale accessible en ligne par la rubrique 'Autres instruments de recherche', voir contexte dans le Plan d’orientation général - Notaires de Paris, guides thématiques du Minutier).
      Guibillon, Pierre
    - Foi et hommage par Henri, roi de Navarre, à Catherine de Médicis, de la seigneurie d'Honnecourt., mai 1572; MC/ET/VIII/376; fol. 302 à 350
      déclaration féodale; Catherine de Médicis (reine de France, 1519-1589); Henri IV (roi de France, 1553-1610)
  - Minutes. 1572, 13 juin - décembre, 13 juin - décembre 1572; MC/ET/VIII/377; registre. Document détérioré.
    - Acte concernant Catherin Bonjehan, marchand drapier, bourgeois de Paris., 12 octobre 1572; MC/ET/VIII/377
  - Minutes. 1573, 11 mars - 2 juin, 11 mars - 2 juin 1573; MC/ET/VIII/378; registre
    Le début et la fin de l'article manquent.
    1573, 14 mai: bail de l'abbaye de Moutier-Ramey, joint deux pièces relatives.
    - Vente par Pierre Lescot, seigneur de Clagny, architecte, à Nicolas de Breul, capitaine du charroi de la garde-robe du roi, de la coupe d'un bois de châtaignier en son parc de Clagny., 1573; MC/ET/VIII/378; fol. 804
      acte de vente; Lescot, Pierre; Debreul, Nicolas; architecte
    - Acte concernant Marin Hebert et Robert Legoix, marchands drapier, bourgeois de Paris., 6 avril 1573; MC/ET/VIII/378
      Hebert, Marin; Legoix, Robert; négociant
    - Décompte, quittance et décharge par Noël Gorrichon, marchand mercier au Palais et François Hubert, de même profession., 13 avril 1573; MC/ET/VIII/378
      compte; quittance; décharge; Justice (palais de); Gorrichon, Noël; Hubert, François; commerçant
    - Chapelle et tombeau des Birague en l'église Sainte-Catherine-du-Val-des-Écoliers. - Quittance de Germain Pilon pour le premier projet du tombeau de la chancelière., 29 avril 1573; MC/ET/VIII/378
      Documents du Minutier central des notaires de Paris, Histoire de l'art au XVIe siècle (1540-1600) [477 actes], par Catherine Grodecki, tome II, Sculpture, peinture et gravure, broderie, faïence et émaillerie, orfèvrerie et joaillerie, armes et armures, Paris, Archives nationales, 1986, p. 123, notice n° 663 (instrument de recherche imprimé dématérialisé, certaines notices sont plus détaillées dans la version intégrale accessible en ligne par la rubrique 'Autres instruments de recherche', voir contexte dans le Plan d’orientation général - Notaires de Paris, guides thématiques du Minutier).
      Documents du Minutier central des notaires de Paris, Histoire de l'art au XVIe siècle (1540-1600), par C. Grodecki, tome II, Sculpture, peinture et gravure, broderie, faïence et émaillerie, orfèvrerie et joaillerie, armes et armures, Paris, Archives nationales, 1986, 344 p.
      Pilon, Germain
    - Quittance de Germain Pilon, sculpteur ordinaire du roi, à monseigneur de Birague, chancelier de France, de la somme de 500 livres à valoir sur les ouvrages de sculpture et architecture pour la sépulture de la chancelière en l'église Sainte-Catherine-du-Val-des-Ecoliers., 29 avril 1573; MC/ET/VIII/378
      quittance; Pilon, Germain; Birague, M. de; sculpteur; chancelier de France (Ancien Régime)
    - Testament de Pietro Nicolaï, marchand [lapidaire] natif de Venise, demeurant à présent au collège des Dix-huits fondé en l'Université de Paris, naturalisé par lettres patentes d'avril 1564., 29 avril 1573; MC/ET/VIII/378; fol. 364-371
      Suit la teneur de ses lettres de naturalité.[Bilbiothèque inventoriée dans le testament fol. IIIcLXIX - 369)
      Documents du Minutier central des notaires de Paris, Histoire de l'art au XVIe siècle (1540-1600) [477 actes], par Catherine Grodecki, tome II, Sculpture, peinture et gravure, broderie, faïence et émaillerie, orfèvrerie et joaillerie, armes et armures, Paris, Archives nationales, 1986, p. 269, notice n° 945 (instrument de recherche imprimé dématérialisé, certaines notices sont plus détaillées dans la version intégrale accessible en ligne par la rubrique 'Autres instruments de recherche', voir contexte dans le Plan d’orientation général - Notaires de Paris, guides thématiques du Minutier).
      Autres dépouillement(s):
      Fichier Bibliothèques.
      Nicolaï, Pietro
    - Marché de couverture de la grange, du portail, et autres de la ferme du chapitre de la Sainte-Chapelle du Palais sise à Pantin., 2 mai 1573; MC/ET/VIII/378
      marché; Pantin (Seine-Saint-Denis)
    - Accord de succession entre Geneviève Rouge veille, veuve de Guillaume Lucoly, procureur au Grand Conseil, et ses enfants., 7 mai 1573; MC/ET/VIII/378
      partage; Rougeveille, Geneviève; Lucoly, Guillaume
    - Bail de l'abbaye de Moutier-Ramey., 14 mai 1573; MC/ET/VIII/378
      bail; Montiéramey (Aube, abbaye de)
    - Quittance et décharge par les procureurs de la succession de feu Jules Reste, marchand milanais demeurant à Lyon, à René de Villequier, premier chambellan du duc d'Anjou, des bagues et joyaux trouvés au domicile du défunt et déposés entre les mains du sieur de Villequier., 22 mai 1573; MC/ET/VIII/378
      quittance; décharge; Milan (Italie); Reste, Jules; Villequier, René de
    - Acte concernant Martin Le Vast, marchand drapier, bourgeois de Paris., 26 mai 1573; MC/ET/VIII/378
      Le Vast, Martin; négociant
    - Vente par Madeleine Kerner, veuve de Thomas de Bragelongne, seigneur de la Scelle-sous-Chantemerle, de Charmoy et du Mesnil-en-Champagne, conseiller du roi, lieutenant criminel de la Prévôté de Paris, et par Léon de Bragelongne son fils, avocat au Parlement, à Etienne Pasquier, aussi avocat au Parlement, de 116 l. 13 s. ' d.t. de rente annuelle et perpétuelle, moyennant un versement de 1400 l.t.., 15 janvier 1574; MC/ET/VIII/378
      acte de vente; constitution de rente; obligation; Kerner, Madeleine; Bragelongne, Thomas de; Bragelongne, Léon; Pasquier, Etienne; avocat au parlement (Ancien Régime); lieutenant civil ou criminel (Ancien Régime)
    - Déclaration de Philippe Gobelin, procureur au Châtelet, suivant laquelle il a acheté une maison aux faubourgs Notre-Dame-des-Champs, au nom de Pierre Lescot, sieur de Clagny, architecte., 17 mars 1574; MC/ET/VIII/378; fol. 263 et 493
      Suite, du 19 juin 1574, dans le fol. 493.
      déclaration; Notre-Dame-des-Champs (hameau); Lescot, Pierre; Gobelin, Philippe; architecte; procureur de justice (Ancien Régime)
    - Marché du deuil de Charles IX, fourniture de draps., 22 juin 1574; MC/ET/VIII/378; fol. 497
      marché; Charles IX (roi de France, 1550-1574)
  - Minutes. 1574, MC/ET/VIII/379; registre
    - Actes relatifs à des biens de Pierre Lescot, architecte., 14 janvier 1574; MC/ET/VIII/379
      Lescot, Pierre; architecte
    - Bail à rente par Pierre Lescot, seigneur de Clagny, architecte, à Nicolas Chanu, laboureur à Rueil, de terres à Rueil., 16 janvier 1574; MC/ET/VIII/379
      bail; Rueil-Malmaison (Hauts-de-Seine); Lescot, Pierre; Chanu, Nicolas; architecte; agriculteur
    - Acte concernant Pierre Lescot, seigneur de Clagny et Lissy, architecte, aumônier ordinaire du roi, abbé de Notre-Dame de Clermont (Sarthe) au diocèse du Mans., 5 février 1574; MC/ET/VIII/379
      Lescot, Pierre; architecte; prêtre; abbé
    - Acte concernant Mathurin Laurens, marchand drapier, bourgeois de Paris., 19 février 1574; MC/ET/VIII/379
      Laurens, Mathurin; négociant
    - Acte concernant Jean Le Redde, marchand drapier, bourgeois de Paris., 21 juin 1574; MC/ET/VIII/379
    - Marché de fourniture par René Dolu et Jean Dugué, marchands fournissant l'argenterie du roi, pour le deuil du roi de France Charles IX; état des prix pour des draps d'or, d'argent et de soie., 22 juin 1574; MC/ET/VIII/379; fol. 497
      marché; Dolu, René; Dugué, Jean; commerçant
    - Mariage de Philippe Emmanuel de Lorraine, marquis de Nomeny, et de Marie de Luxembourg., 27 juin 1574; MC/ET/VIII/379; fol. 379
      contrat de mariage; Mercoeur, Philippe Emmanuel de Lorraine (1558-1602, duc de); Penthièvre, Marie de Luxembourg (1562-1623 ?, duchesse de)
    - Désistement de procès par Jean Erondelle, orfèvre, demeurant à Mantes, à l'encontre de Louis Bobye, marchand, bourgeois de Paris., 23 août 1574; MC/ET/VIII/379; fol. 648 v°
      renonciation; Mantes-la-Jolie (Yvelines); Erondelle, Jean; orfèvre